臺灣板橋地方法院刑事判決　　　　　　　96年度訴字第1958號
公　訴　人　臺灣板橋地方法院檢察署檢察官
被　　　告　甲○○
　　　　　　　　　　（現於臺灣臺北監獄臺北分監執行中）
上列被告因違反毒品危害防制條例案件，經檢察官提起公訴（96
年度毒偵字第3541號），於本院準備程序進行中，被告就被訴之
事實為有罪陳述，經告知被告簡式審判程序之旨，並聽取當事人
之意見後，裁定進行簡式審判程序判決如下：
    主  文
甲○○施用第一級毒品，累犯，處有期徒刑壹年肆月。
    事  實
一、甲○○前因施用毒品案件，經本院以92年度毒聲字第1816號
    裁定，送觀察、勒戒後，認無繼續施用毒品之傾向，而於民
    國92年7 月30日釋放出所，由臺灣板橋地方法院檢察署檢察
    官於92年8 月13日以92年度毒偵字第1518號為不起訴處分確
    定。又於93年間因施用毒品案件，經本院於94年7 月4 日以
    94年度簡字第19號簡易判決判處有期徒刑5 月（起訴書誤載
    為4 月，應予更正）確定，於94年12月4 日入監執行，至95
    年3 月3 日以易科罰金執行完畢（於本案構成累犯）。
二、詎甲○○猶不知悔改，於觀察、勒戒執行完畢釋放後5 年內
    ，復基於施用第一級、第二級毒品之犯意，於96年3 月20日
    夜間10時許，在臺北縣板橋市○○街61號13樓「環球賓館」
    內，以將第一級毒品海洛因與第二級毒品甲基安非他命（起
    書載誤載為安非他命，應予更正，以下同）混合後再置於吸
    食器內燒烤吸食其生成煙霧之方式，同時施用海洛因及甲基
    安非他命乙次。嗣因另案遭通緝，於96年3 月21日凌晨3時
    許，在上址「環球賓館」內為警緝獲，經採集其尿液送驗結
    果，因呈鴉片類、安非他命類陽性反應，始悉上情。
三、案經臺北縣政府警察局新店分局報告臺灣板橋地方法院檢察
    署檢察官偵查起訴，經合議庭裁定以簡式審判程序審理。
    理  由
壹、程序方面：
    查本件被告甲○○所犯施用第一級、第二級毒品，並非死刑
    、無期徒刑、最輕本刑為3 年以上有期徒刑之罪或高等法院
    管轄第一審案件，而其於準備程序進行中，被告先就被訴事
    實為有罪之陳述，經法官告知簡式審判程序之旨，並聽取公
    訴人及被告之意見後，本院認適宜改依簡式審判程序進行，
    爰依刑事訴訟法第273 條之1 第1 項、第284 條之1 規定，
    由本院合議庭以裁定由受命法官獨任進行簡式審判程序，合
    先敘明。
貳、實體方面：
一、上開犯罪事實，業據被告甲○○於本院調查、審理時坦承不
    諱（詳本院96年6 月15日準備程序及同日簡式審判筆錄），
    而除被告自白外，被告為警採集尿液檢體送請臺灣檢驗科技
    股份有限公司以酵素免疫分析法、氣相層析質譜儀分析法鑑
    驗結果，呈鴉片類嗎啡陽性及安非他命類陽性反應，有該公
    司96年4 月9 日出具之濫用藥物尿液檢驗報告書1 紙（詳96
    年度毒偵字第3541號卷第13頁）在卷可證。另人體施用甲基
    安非他命後，其主要代謝物中，未改變型態之甲基安非他命
    占施用劑量達百分之43，安非他命則約為百分之5 ；人體若
    係施用安非他命後，主要代謝物中則有未改變型態之安非他
    命，但無甲基安非他命，此經法務部調查局以93年5 月4日
    調科壹字第09362413980 號函釋明在案，足見人體若施用安
    非他命，其尿液代謝物不可能出現甲基安非他命，惟人體若
    施用甲基安非他命，其尿液代謝物除主要有甲基安非他命外
    ，亦可能有少量之安非他命。是本件被告之尿液除呈現甲基
    安非他命之陽性反應外，尚有少量之安非他命，依上開函示
    ，被告自不可能係施用安非他命，而應係施用甲基安非他命
    ，公訴意旨認被告係施用安非他命，容有誤解。又被告之上
    開尿液檢體送驗結果既呈嗎啡、安非他命陽性反應，且該檢
    驗報告載明係以GC／MS（即氣相層析質譜儀法）檢驗，而若
    以氣相層析質譜儀（GC／MS）作藥物及其代謝產物之定性及
    定量分析，幾乎不會有偽陽性反應產生，此經臺北榮民總醫
    院於83年4 月7 日以83北總內字第3059號函釋明在案，顯見
    被告應有在前揭時、地施用第一級毒品海洛因、第二級毒品
    甲基安非他命之行為甚明。是被告上開自白查與事實相符，
    堪予採信。本件施用毒品犯行，事證明確，被告犯行堪以認
    定，應依法論科。
二、按海洛因、甲基安非他命係毒品危害防制條例第2 條第2 項
    第1 款、第2 款所明定之第一級、第二級毒品，依同條例第
    10條第1 項、第2 項不得非法持有、施用。查被告甲○○前
    因施用毒品案件，經本院以92年度毒聲字第1816號裁定，送
    觀察、勒戒後，認無繼續施用毒品之傾向，而於92年7 月30
    日釋放出所，由臺灣板橋地方法院檢察署檢察官於92年8 月
    13日以92年度毒偵字第1518號為不起訴處分確定乙節，有臺
    灣高等法院被告前案紀錄表1 份存卷可按，故而被告於觀察
    勒、戒完畢釋放後5 年內再度施用第一級毒品及第二級毒品
    之行為，依毒品危害防制條例第23條第2 項規定，係犯毒品
    危害防制條例第10條第1 項、第2 項之施用第一級、第二級
    毒品罪。被告施用第一級、第二級毒品前、後之持有第一級
    、第二級毒品犯行，為其施用之高度行為所吸收，均不另論
    罪。另被告係將甲基安非他命及海洛因二種毒品混合後置於
    吸食器內同時施用，顯係以一施用行為同時觸犯上開二罪名
    ，為想像競合犯，依刑法第55條前段規定，應從一較重之施
    用第一級毒品罪處斷。又被告有如事實欄所述之犯罪、科刑
    與刑之執行紀錄，有前開臺灣高等法院被告前案紀錄表1紙
    附卷可稽，其於有期徒刑執行完畢後，再故意犯本件有期徒
    刑以上之罪，為累犯，應依刑法第47條第1 項之規定加重其
    刑。爰審酌被告前有施用毒品之犯罪科刑紀錄，素行不佳，
    其犯罪之動機、目的、手段，施用毒品戕害一己身心健康，
    兼衡被告施用毒品之種類及高中畢業之智識程度（詳96年度
    毒偵字第3541號卷第4 頁，警詢筆錄記載），暨犯後坦承犯
    行之態度等一切情狀，量處如主文所示之刑，以資儆懲。
據上論斷，應依刑事訴訟法第273 條之1 第1 項、第299 條第1
項前段，毒品危害防制條例第10條第1 項、第2 項，刑法第11條
前段、第55條、第47條第1項，判決如主文。
本案經檢察官吳宗光到庭執行職務。
中　　華　　民　　國　　96　　年　　6 　　月　　28　　日
　　　　　　　　　  刑事第十七庭  法  官  鄭燕璘
以上正本證明與原本無異。
如不服本判決，應於判決送達後10日內，向本院提出上訴狀。
　　　　　　　　　　　　　　　  　書記官　呂紹明
中　　華　　民　　國　　96　　年　　6 　　月　　28　　日
附錄本案論罪科刑之法律條文：
毒品危害防制條例第10條：
施用第一級毒品者，處6 月以上5 年以下有期徒刑。
施用第二級毒品者，處3 年以下有期徒刑。
